臺灣高等法院臺中分院刑事裁定　　　　　　　　九十一年度交抗字第七○九號
　　抗　告　人
　　即受處分人　甲○○
右列抗告人因違反道路交通管理處罰條例案件，不服臺灣台中地方法院中華民國九十
一年九月二十日裁定（九十一年度交聲字第五七七號），提起抗告，本院裁定如左：
    主      文
抗告駁回。
    理      由
一、抗告人抗告意旨略以：本件聲明異議裁定正本非郵務送達，應為囑託警察機關送
    達，警察機關本不得寄存送達而依寄存送達方式為之，且亦未將送達通知書黏貼
    於應受送達人住所之門首，其寄存送達不合法定程式，故本件裁定未合法送達，
    抗告之不變期間無從起算，應由原裁定法院重新送達或從抗告人自派出所領得裁
    定正本之翌日起算云云。
二、按法院受理有關交通事件，準用刑事訴訟法之規定，聲明異議案件之文書，以郵
    務送達，必要時，得囑託警察機關行之，道路交通管理處罰條例第八十九條、道
    路交通案件處理辦法第二十三條定有明文。送達於應受送達人之住居所、事務所
    或營業所，不獲會晤應受送達人，亦無受領文書之同居人或受僱人時，得將文書
    寄存送達地之自治或警察機關，並作送達通知書，黏貼於應受送達人住居所、事
    務所或營業所門首，以為送達，為民事訴訟法第一百三十八條所明定，此項規定
    ，依刑事訴訟法第六十二條規定，於刑事訴訟準用之。本件聲明異議之裁定為郵
    政機關送達，非抗告人指摘之囑託警察機關送達，有送達證書上之台中西屯郵局
    日戳附卷可稽（見原審卷第三十一頁臺灣臺中地方法院送達證書），合先敘明。
    系爭裁定按抗告人之住所送達時，因未獲會晤抗告人本人，亦無受領文書之同居
    人或受僱人，送達人依上開規定，將應送達之文書（裁定正本）寄存於送達地之
    警察機關台中市警察局第六分局西屯派出所，並作送達通知書黏貼於上訴人門首
    ，以為送達，有上開送達證書可查（卷查該受送達人為抗告人之送達證書，送達
    方法欄第五格記載「未獲會晤本人亦無受領文書之同居人或受僱人」方格內劃一
    「ˇ」號，並載明「寄存於台中市警察局第六分局西屯派出所」、「已作送達通
    知書，粘貼於應受送達人門首，以為送達」），抗告意旨指摘送達人未踐行該項
    程序，自屬無據。是本件寄存送達應屬合法，應生送達之效力，抗告期間，自該
    送達日之翌日即民國（下同）九十一年八月十六日起算，至抗告人實際至警察機
    關領得裁定之時日為何，並非所問，於送達之效力並無影響。
三、次按受處分人對於地方法院或其分院交通法庭所為之裁定有不服者，得為抗告、
    抗告程序除準用刑事訴訟法有關規定外，並準用前章之規定，抗告期間，除有特
    別規定外，為五日，自送達裁定後起算，道路交通案件處理辦法第二十五條、第
    二十六條、刑事訴訟法第四百零六條前段亦分別定有明文。查本件抗告人聲明異
    議案件，經原審法院於九十一年八月十二日以九十一年度交聲字第二三五號裁定
    駁回異議後，於八月十五日將裁定正本寄存送達於台中市警察局第六分局西屯派
    出所在案，揆諸前開說明，抗告人應於送達裁定之翌日起五日內，即於同年月二
    十日前提出抗告，今抗告人遲至九十一年九月二十六日始提出抗告狀，其抗告不
    合法應予駁回。本件抗告既因逾期而駁回，實體部分即無從審酌，併予敘明。
四、據上論結，應依道路交通案件處理辦法第二十六條，刑事訴訟法第四百十一條，
    裁定如主文。
中      華      民      國      九十一  年      十一  月      二十九  日
                                臺灣高等法院臺中分院刑事第四庭
                                      審判長法  官  洪  耀  宗
                                            法  官  江  德  千
                                            法  官  劉  登  俊
右正本證明與原本無異。
不得再抗告。
                                            書記官  鄧  智  惠
中      華      民      國      九十一  年      十二    月      三      日
                                                                        Ａ
